【裁判字號】    92,交易,155
【裁判日期】    920718
【裁判案由】    過失傷害
【裁判全文】
臺灣板橋地方法院刑事判決                        九十二年度交易字第一五五號
    公  訴  人  臺灣板橋地方法院檢察署檢察官
    被      告  甲○○
右列被告因過失傷害案件，經檢察官提起公訴（九十一年度偵字第二二一二八號），
本院判決如左：
    主  文
甲○○過失傷害人，處有期徒刑參月，如易科罰金，以參佰元折算壹日。
    事  實
一、甲○○於民國九十一年八月十二日上午十一時許，騎乘車號ＤＭＹ─五二六號輕
    型機車，況台北縣新莊市○○路往中正路方向行駛，途經台北縣新莊市○○路與
    復興路交岔口，理應注意汽車行駛至交岔路口時，應遵守燈光號誌之指示，而依
    當時情形，又無不能注意之情事，竟疏於注意，遂於準備通過上開交岔路口在停
    止線時，見燈光號誌已轉為黃燈，且行駛至路口號誌已轉為紅燈，竟未停車，反
    加速搶先通過，致撞擊沿復興路直行由乙○○所騎乘車號ＧＰＨ─六三二號重型
    機車，造成乙○○受有背部挫創傷、右大腿皮下瘀腫、右肘挫創傷之傷害。
二、案經乙○○訴由台北縣政府警察局新莊分局報告臺灣板橋地方法院檢察署檢察官
    偵查起訴。
    理  由
一、右揭犯罪事實，業據被告甲○○於第一次警詢中坦承不諱，核與告訴人乙○○指
    訴情節相符，且經證人丙○○證述屬實，並有道路交通事故調查報告表一件、現
    場照片二十四幀、診斷證明書在卷可稽。雖被告翻異前供，辯稱：我只是過黃燈
    ，是告訴人闖紅燈云云。經查，證人即台北縣政府警察局新莊分局新莊交通分隊
    丁○○○○證稱：「這個車禍是十一點發生的，現場留有二部機車，二位當事者
    都在車禍現場，傷者告訴人是還沒有問話的時候，就由救護車送往醫院。因為當
    時是我一個到現場處理，二位現場人員在現場幫我測量距離，因為傷者已經離開
    現場了，我直接問被告車禍的情形，被告回答我說她過路口的時候是黃燈，而告
    訴人是在網狀區內被告有確認之後才再現場草圖簽名註記，第一次訊問筆錄時他
    也有承認，他在停止線時是黃燈他要加速通過路口，他有說在對向車道有一部小
    貨車在路中跟他會車，這個車禍以我們外勤經驗被告是黃燈搶越路口過去。但是
    被告在第二次筆錄時就全盤否認了，被告在第一次筆錄時候她承認在停止線時是
    闖黃燈過去，第二次筆錄被告是說她過了停止線才變成黃燈。以我們經驗上看要
    看到黃燈，同時機車在行進中，是在停止線之後（指尚未到達停止線）一段距離
    才會看到，不會在停止線的地方看到，而人有視覺暫留，他會覺得他還是黃燈就
    闖過去了，但黃燈只有三到五秒，是很短暫的‧‧‧會做第二次筆錄是因為雙方
    沒有辦法和解‧‧‧」等語。又本院復至現場勘驗，撞擊點為十字路中黃色網狀
    區，被告實際騎乘機車看到綠燈轉換黃燈，向路口直行，在路中號誌桿下方即轉
    為紅燈，而被告復直承，其在路口曾與對向最後一部車會車，被告與該部車在路
    口會車後，始撞擊告訴人之機車；又本院復勘驗該路口號誌轉換週期，四個路口
    號誌均同步週期運作，即綠燈四十五秒、黃燈三秒、四面全紅時段僅二秒，應認
    被告通過上開交岔路口在停止線時，燈光號誌已轉為黃燈，且行駛至路口號誌已
    轉為紅燈，被告加速欲通過，但在路口與對向一部貨車會車，致未看見告訴人之
    機車，而此時告訴人已因號誌轉換為綠燈而啟動，被告即因而撞擊告訴人之機車
    ，製有九十二年六月十七日勘驗筆錄及照片七張在卷可按。被告辯稱其是過黃燈
    ，是告訴人闖紅燈乙節，不足採信。
二、按汽車行駛至交岔路口時，應遵守燈光號誌之指示，道路交通安全規則第一百零
    二條第一項第一款定有明文，被告駕車自應注意上述道路交通安全規定，且依當
    時路狀，又無不能注意之情形，竟疏不注意為之，以致肇事，致人受傷，被告應
    有過失。且被告過失駕駛行為，核與告訴人之受傷間，具有相當因果關係，是其
    過失傷害犯行，堪以認定。
三、核被告所為，係犯刑法第二百八十四條第一項前段之過失傷害罪。又被告雖於犯
    罪未被有偵查權之機關或公務員發覺前，報警至現場處理，惟並未表明係肇事者
    而辯稱係告訴人闖紅燈，並無願接受裁判之意，並有證人即台北縣政府警察局新
    莊分局新莊交通分隊丁○○○○證述在卷（見九十二年五月十六日訊問筆錄），
    是未依自首之規定減輕其刑，併予敘明。爰審酌被告本件過失之程度、對告訴人
    所生之危害、犯罪後矢口否認過失犯行，態度不佳，及尚未與告訴人達成民事賠
    償和解等一切情狀，量處如主文所示之刑，併諭知易科罰金之折算標準。
據上論斷，應依刑事訴訟法第二百九十九條第一項前段，刑法第二百八十四條第一項
前段、第四十一條第一項前段，罰金罰鍰提高標準條例第一條前段、第二條，判決如
主文。
本案經檢察官張瑞娟到庭執行職務。
中    華    民    國      九十二    年      七      月        十八      日
                                  臺灣板橋地方法院交通法庭
                                      法  官    潘  翠  雪
右正本證明與原本無異
如不服本判決，得自收受判決送達之日起十日內向本院提出上訴狀。
                                      書記官    張  成  龍
中    華    民    國      九十二    年      七      月        十八      日


司法院資訊處製作；財團法人民間司法改革基金會備份。
